臺灣新竹地方法院刑事判決
110年度訴字第592號
公  訴  人  臺灣新竹地方檢察署檢察官
被      告  李易駿


指定辯護人  本院公設辯護人周凱珍
上列被告因違反槍砲彈藥刀械管制條例案件，經檢察官提起公訴
（110年度偵字第3746、6415號），本院判決如下：
    主    文
李易駿犯非法持有非制式手槍罪，累犯，處有期徒刑伍年肆月，
併科罰金新臺幣拾萬元，罰金如易服勞役，以新臺幣壹仟元折算
壹日。
扣案如附表「應沒收物」欄所示之物，均沒收之。
    犯罪事實
一、李易駿於民國106年間，因違反槍砲彈藥刀械管制條例案件
    ，經本院以106年度訴字第542號判決判處有期徒刑2月確定
    ，於107年6月26日易科罰金執行完畢。竟不知悔改，明知可
    發射子彈具有殺傷力之非制式手槍、子彈屬槍砲彈藥刀械管
    制條例所管制之違禁物品，非經中央主管機關許可，不得持
    有，竟未經許可，基於非法持有可發射子彈具有殺傷力之槍
    枝及子彈之犯意，於108年3、4月間某日，以網購方式購得
    如附表所示具有殺傷力之非制式手槍1枝（不含彈匣，槍枝
    管制編號0000000000號，起訴書誤載含彈匣1個）及如附表
    所示具殺傷力之子彈83顆，並將上開槍彈藏放於如附表所示
    之處。嗣於110年2月22日上午11時13分許，經警持本院核發
    之搜索票搜索李易駿之配偶溫晴宇所承租之位於新竹縣竹北
    市縣○○街00號1樓倉庫而查獲，並扣得上開槍彈，始循線查
    悉上情。
二、案經臺灣新竹地方檢察署檢察官指揮內政部警政署刑事警察
    局及桃園市政府警察局楊梅分局偵查後起訴。
    理    由
一、證據能力部分：
　　本案認定事實所引用之卷內被告以外之人於審判外之言詞或
    書面陳述，檢察官、被告李易駿及辯護人於本院準備程序時
    均表示對於本案證據之證據能力沒有意見（見本院卷第60頁
    ），於言詞辯論終結前亦未對該等證據之證據能力聲明異議
    ，本院審酌前揭陳述作成時之情況，並無違法取證之瑕疵，
    認以之作為證據應為適當，是本案有關被告以外之人於審判
    外之言詞或書面陳述等供述證據，依刑事訴訟法第159條之5
    第2項規定，自均得為證據。至其餘非供述證據及物證部分
    ，亦無違法取證之瑕疵，亦有證據能力。
二、實體部分：
    上揭犯罪事實，業據被告於警詢、偵查、本院準備程序及審
    理時均坦承不諱（見偵3746卷第9-10、36-37頁、偵6415卷
    第65-66頁、本院卷第57-58、82頁），並據證人溫晴宇、證
    人即被告飲料店員工楊玄彬於警詢、偵訊時證述明確（見偵
    3746卷第13-15頁、偵6415卷第19-21、55-56頁），復有新
    竹縣竹北市縣○○街00號1樓監視器畫面翻拍照片18張（見偵3
    746卷第16-17頁）、本院110年度聲搜字第59號搜索票、內
    政部警政署刑事警察局搜索扣押筆錄、扣押物品目錄表、扣
    押物品收據（新竹縣竹北市縣○○街00號1樓，扣到金牛座PT9
    38改造手槍1支、9mm子彈共83顆、監視器主機1台、16GSD記
    憶卡1張，見偵3746卷第18-21頁）、搜索現場照片7張（新
    竹縣竹北市縣○○街00號1樓，見偵3746卷第27-28頁）在卷可
    稽。而扣案槍枝、子彈送鑑結果為：一、送鑑手槍1枝（槍
    枝管制編號0000000000，不含彈匣），認係非制式手槍，由
    仿手槍外型製造之槍枝，組裝已貫通之金屬槍管而成，擊發
    功能正常，可供擊發適用子彈使用，認具殺傷力。二、送鑑
    子彈83顆，鑑定情形如下：㈠77顆，研判均係口徑9x19mm制
    式子彈，採樣26顆試射，均可擊發，認具殺傷力。㈡3顆，認
    均係非制式子彈，由金屬彈殼組合直徑約9.0mm金屬彈頭而
    成，採樣1顆試射，可擊發，認具殺傷力。㈢2顆，認均係非
    制式子彈，由金屬彈殼組合直徑約9.0mm金屬彈頭而成，採
    樣1顆試射，可擊發，認具殺傷力。㈣1顆，認係非制式子彈
    ，由金屬彈殼組合直徑約9.0mm金屬彈頭而成，經試射，可
    擊發，認具殺傷力。此有內政部警政署刑事警察局110年4月
    29日刑鑑字第1100027110號鑑定書（見偵3746卷第60-62頁
    反面）在卷足憑。據上，足認被告持有本案槍枝1支及子彈
    共83顆，確係屬有殺傷力之非制式手槍及子彈無訛。被告前
    開任意性之自白與事實相符，堪以採信。綜上所述，本案事
    證明確，被告非法持有可發射子彈具有殺傷力之非制式手槍
    及子彈之犯行足堪認定，應依法論科。
三、論罪科刑：
㈠、按未經許可持有手槍行為，其持有之繼續，為行為之繼續，
    並非犯罪狀態之繼續，亦即一經持有手槍，其犯罪即已成立
    ，但其完結須繼續至持有行為終了時為止，其間法律縱有變
    更，其行為既繼續實施至新法施行以後，即與犯罪後法律有
    變更之情形不同，不生新舊法比較適用問題。查被告係於10
    8年3、4月間某日起至110年2月22日為警搜索查扣時止持有
    本案扣案之非制式手槍，而槍砲彈藥刀械管制條例第4條、
    第7至9條等規定已於109年6月10日修正公布，並於同年月12
    日生效施行，依前開說明，被告本案持有非制式手槍之行為
    既終了於上開規定修正生效之後，其所為直接適用現行槍砲
    彈藥刀械管制條例第7條之規定，自無新舊法比較問題。是
    核被告所為，係犯槍砲彈藥刀械管制條例第7條第4項之非法
    持有非制式手槍罪及同條例第12條第4項之非法持有子彈罪
    。而按非法持有、寄藏、出借槍砲彈藥刀械等違禁物，所侵
    害者為社會法益，如所持有、寄藏或出借客體之種類相同（
    如同為手槍，或同為子彈者），縱令同種類之客體有數個（
    如數支手槍、數顆子彈），仍為單純一罪，不發生想像競合
    犯之問題；若同時持有、寄藏或出借二不相同種類之客體（
    如同時持有手槍及子彈），則為一行為觸犯數罪名之想像競
    合犯（最高法院82年度台上字第5303號判決意旨參照）。查
    被告係同時持有具有殺傷力之子彈83顆，應僅成立非法持有
    子彈之單純一罪。又被告係以一行為同時持有上開可發射子
    彈具有殺傷力之非制式手槍及具有殺傷力之子彈，而觸犯上
    開二罪名，為想像競合犯，應依刑法第55條規定，從一重之
    非法持有可發射子彈具有殺傷力之非制式手槍罪處斷。　　
㈡、刑之加重減輕：
１、被告有事實欄所載前科暨執行完畢紀錄，有臺灣高等法院被
    告前案紀錄表在卷可參，其於有期徒刑執行完畢後5年以內
    又故意再犯本案有期徒刑以上之罪，為累犯，茲參酌司法院
    大法官釋字第775號解釋意旨，衡以被告構成累犯之前案亦
    係違反槍砲彈藥刀械管制條例案件（持有子彈罪），本院認
    本案加重最低本刑並無罪刑不相當之情形，爰依刑法第47條
    第1項之規定，加重其刑。
２、至辯護人以被告持有本案槍枝僅係因興趣而購入收藏、把玩
    ，並放置家中，無其他危害社會治安之行為，請求依刑法第
    59條規定酌減其刑。惟按，刑法第59條之酌量減輕其刑，必
    於犯罪之情狀，在客觀上足以引起一般同情，認為即予宣告
    法定最低度刑期，猶嫌過重者，始有其適用，至於犯罪動機
    、情節輕微、素行端正、家計負擔、犯後態度等情狀，僅可
    為法定刑內科刑酌定之標準，不得據為酌量減輕之理由（最
    高法院101年度台上字第679號判決要旨參照）。經查，辯護
    人所稱上情，係屬被告之犯罪動機、目的或犯罪後之態度，
    依上開說明，僅可為法定刑內科刑酌定之標準，不得據為酌
    量減輕之理由。況且被告購入本案槍枝、子彈後，亦曾至戶
    外射擊2發子彈，確認確有殺傷力，亦據被告於警詢時自承
    在卷（見偵3746卷第10頁），而扣案子彈其中77顆均為制式
    子彈，數量亦非微，對於社會治安已具有相當程度之潛在危
    險性，被告持有上開槍彈客觀上亦無有何足以引起一般同情
    之理由，難認有何犯罪情狀可憫恕之處，自無刑法第59條之
    適用，是辯護人上開主張，難認有據。
㈢、爰以行為人之責任為基礎，審酌被告明知具有殺傷力之槍枝
    、子彈存有高度之危險性，為政府嚴禁之違禁物，仍於網路
    購入而非法持有本案槍彈，對於社會治安及人身安全所造成
    潛在之危害甚鉅，所為實非可取，兼衡被告犯後尚知坦承犯
    行，尚具悔意，犯罪後態度尚可，復考量其犯罪之動機、目
    的、手段、其持有本案槍彈之數量、期間，暨其自述學歷為
    高中畢業之智識程度，現在夜市擺攤、與太太、小孩及胞姐
    同住之家庭經濟狀況等一切情狀，量處如主文所示之刑，罰
    金部分並諭知易服勞役之折算標準，以資懲戒。
四、沒收：
    扣案如附表「應沒收物」欄所示之非制式手槍1支及剩餘制
    式子彈51顆、非制式子彈3顆，均為違禁物，應依刑法第38
    條第1項之規定，不問屬於被告與否，均宣告沒收之。至經
    內政部警政署刑事警察局鑑驗試射完畢之制式子彈26顆、非
    制式子彈3顆，因試射完畢後已不具有子彈的完整結構及性
    能，失其子彈違禁物之性質，故此部分不諭知沒收。其餘扣
    案監視器主機1台、16G SD記憶卡1片，與本案犯行無關，亦
    非違禁物，亦不諭知沒收，附此敘明。
據上論斷，應依刑事訴訟法第299條第1項前段，判決如主文。
本案經檢察官葉子誠提起公訴，由檢察官邱宇謙到庭執行職務。
中　　華　　民　　國　　111 　年　　2 　　月　　17　　日
                  刑事第九庭  審判長法  官  黃沛文　　
                                    法  官  李建慶　　　
                                    法  官  卓怡君
以上正本證明與原本無異。　　　　　　　　　　　　　　　　
如不服本判決應於收受本判決後20日內向本院提出上訴書狀，上
訴書狀應敘述具體理由。上訴書狀未敘述上訴理由者，應於上訴
期間屆滿後20日內補提理由書狀於本院(均須按他造當事人之人
數附繕本 )「切勿逕送上級法院」。 
中　　華　　民　　國　　111 　年　　2 　　月　　17　　日
                                    書記官  胡家寧
附  表：
編號 扣案物品 數量 備        註 應沒收物 1 由仿手槍外型製造之槍枝，組裝已貫通之金屬槍管而成，擊發功能正常，可供擊發適用子彈使用之非制式手槍（不含彈匣，槍枝管制編號0000000000號）。 1 支 具殺傷力。 非制式手槍1支（槍枝管制編號0000000000號）    於被告位於新竹縣竹北市縣○○街00號1樓倉庫沙發下方地板取出之黑色槍枝盒內扣得。  2 口徑9x19mm制式子彈。 77顆 具殺傷力。 （其中26顆，因已試射而喪失子彈作用與性質。） 制式子彈51顆    於被告位於新竹縣竹北市縣○○街00號1樓後方儲藏室之冷藏店冰箱上方茶葉罐內扣得。   3 由金屬彈殼組合直徑9.0mm 金屬彈頭而成之非制式子彈。 6顆 具殺傷力。 （其中3顆，因已試射而喪失子彈作用與性質。 非制式子彈3顆    於被告位於新竹縣竹北市縣○○街00號1樓後方儲藏室之冷藏店冰箱上方茶葉罐內扣得。  

附錄本案論罪法條：
槍砲彈藥刀械管制條例第7條第4項
未經許可，持有、寄藏或意圖販賣而陳列第一項所列槍砲、彈藥
者，處五年以上有期徒刑，併科新臺幣一千萬元以下罰金。
槍砲彈藥刀械管制條例第12條第4項
未經許可，持有、寄藏或意圖販賣而陳列子彈者，處五年以下有
期徒刑，併科新臺幣三百萬元以下罰金。